臺灣臺北地方法院刑事判決　　　　　　　100年度易字第771號
公　訴　人　臺灣臺北地方法院檢察署檢察官
被　　　告　李義華
上列被告因賭博案件，經檢察官提起公訴（100年度偵字第3733
號），因被告於準備程序進行中，就被訴事實為有罪之陳述，經
本院告知簡式審判程序意旨，並聽取公訴人及被告之意見後，本
院裁定依簡式審判程序審理，判決如下
    主  文
李義華意圖營利，聚眾賭博，處有期徒刑伍月，如易科罰金，以
新臺幣壹仟元折算壹日。扣案之麻將貳副、骰子陸顆、抽頭金新
臺幣壹萬玖仟佰元均沒收之。
    事  實
一、李義華前於民國73年間，因賭博案件，經本院以73年度易字
    第6093號判處有期徒刑7月確定，並於75年5月27日執行完畢
    出監；嗣於77年間，又因賭博案件，經臺灣高等法院77年度
    上易字第5148號判處有期徒刑9月確定，並於78年10月11日
    執行完畢出監（均不構成累犯）。詎李義華猶不知悔改，竟
    基於意圖營利供給賭博場所及聚眾賭博之犯意，自99年11月
    底某日起，提供其所承租位於臺北市中山區○○○路228號
    10 樓之2房屋及其所有之麻將、骰子等賭具，以每底新臺幣
    （下同）600元，每臺100元之方式，供不特定人在上址賭博
    財物，並向前來賭博之賭客抽取抽頭金，約定抽頭方法為每
    次自摸者應收取300元之抽頭金，每1將（即4圈）共收取900
    元之抽頭金，藉此從中牟利。嗣於100年1月28日21時30分許
    ，警方持搜索票至上址，當場查獲賭客鄭迭勳、張化智、王
    錦雄、魏金曜、張文炳、朱重光、簡文俊、石宗憲（均另由
    警方依社會秩序維護法處理）在上址以前開方式賭博財物，
    並扣得骰子6顆、麻將2副、抽頭金19,300元。
二、案經臺北市政府警察局中山分局報告臺灣臺北地方法院檢察
    署檢察官偵查起訴。
    理  由
一、程序部分：
    按本件被告李義華所犯係死刑、無期徒刑、最輕本刑為3年
    以上有期徒刑以外之罪，其於準備程序就前揭被訴事實為有
    罪之陳述，經本院告知簡式審判程序之旨，並聽取其與公訴
    人之意見後，本院認無不得或不宜改依簡式審判程序進行之
    處，爰依刑事訴訟法第273條之1第1項，裁定本件由受命法
    官獨任進行簡式審判程序，合先敘明。
二、實體部分：
  (一)上揭犯罪事實，業據被告於本院審理中供承不諱（見本院
      卷第10頁背面），核與證人鄭迭勳、張化智、王錦雄、魏
      金曜、張文炳、朱重光、簡文俊、石宗憲、劉翠梅、趙小
      玲、黃綠苔、吳士淵等於警詢中之證述情節均相符，並有
      本院100年聲搜字第133號搜索票、臺北市政府警察局中山
      分局長春派出所臨檢現場人員名冊、搜索扣押筆錄、扣押
      物品目錄表、扣押物品收據、現場查獲照片6張、臺北市
      政府警察局中山分局長春路派出所臨檢紀錄表及扣案之骰
      子6顆、麻將2副、抽頭金19,300元等在卷可稽，足證被告
      任意性之自白與事實相符。是以，本件事證明確，被告犯
      行洵堪認定，應予依法論科。
  (二)核被告李義華所為，係犯刑法第268條前段意圖營利供給
      賭博場所罪及以及同條後段之意圖營利聚眾賭博罪。又刑
      事法若干犯罪行為態樣，本質上原具有反覆、延續實行之
      特徵，立法時既予特別歸類，定為犯罪構成要件之行為要
      素，則行為人基於概括之犯意，在密切接近之一定時、地
      持續實行之複次行為，倘依社會通念，於客觀上認為符合
      一個反覆、延續性之行為觀念者，於刑法評價上，即應僅
      成立一罪，俾免有重複評價、刑度超過罪責與不法內涵之
      疑慮；學理上所稱「集合犯」之職業性、營業性或收集性
      等具有重複特質之犯罪均屬之，例如經營、從事業務、收
      集、販賣、製造、散布等行為概念者是（最高法院95年度
      臺上字第1079號判決意旨可資參照）。查：被告自99年11
      月底某日起至100年1月28日21時30分許為警查獲時止，意
      圖營利而提供賭博場所及聚眾賭博等犯行，本質上具有反
      覆、延續之特質，依社會通念，即應屬前揭所稱具有營業
      性重複特質之「集合犯」，應僅各成立意圖營利提供賭博
      場所、聚眾賭博一罪。因被告係以一行為同時觸犯刑法第
      268條前段之意圖營利供給賭博場所罪及同條後段之意圖
      營利聚眾賭博罪，為想像競合犯，應依刑法第55條之規定
      ，從一重之意圖營利聚眾賭博罪處斷。爰審酌被告不思以
      正途賺取生活所需，竟提供賭博場所及賭具，供他人賭博
      財物，並約定抽頭以牟利，助長賭博歪風，實屬不該，且
      被告前有意圖營利供給賭博場所賭博之前科，此有臺灣高
      等法院被告前案紀錄表附卷可憑，素行不佳，猶再犯本案
      ，顯無警惕、悔改之意，惟念及被告於警詢、偵訊及本院
      審理時均坦承犯行，及本件犯罪規模非鉅，兼衡其犯罪動
      機、手段、目的等一切情狀，量處如主文所示之刑，並諭
      知易科罰金之折算標準，以示懲儆。
  (三)又扣案之骰子6顆、麻將2副係被告所有並供犯罪所用之物
      ，而扣案之抽頭金19,300元則為被告所有且係因犯本罪所
      得之物，業據被告供承在卷，均應依刑法第38條第1項第2
      款、第3款之規定宣告沒收。至扣案之208,700元，本係賭
      客鄭迭勳等8人及其他在場未參與賭博之劉翠梅等4人分別
      所有，與本件被告所犯前開之罪無涉，而扣案之電話通訊
      錄1本及員警在保險箱內查獲之現金20,000元，被告均否
      認係供本件犯罪所用之物，本院亦查無積極證據證明與本
      案前揭犯行有直接關聯，爰上揭物品均不為沒收之宣告，
      附此敘明。
三、據上論斷，依刑事訴訟法第273條之1第1項、第284條之1、
    第299條第1項前段，刑法第268條、第55條、第41條第1項前
    段、第38條第1項第2款、第3款，刑法施行法第1條之1，判
    決如主文。
本案經檢察官李彥霖到庭執行職務
中    華    民    國   100    年    4     月    15    日
                  刑事第十七庭  法  官  楊雅清
以上正本證明與原本無異。
如不服本判決應於收受送達後10日內向本院提出上訴書狀，並應
敘述具體理由；其未敘述上訴理由者，應於上訴期間屆滿後20日
內向本院補提理由書（均須按他造當事人之人數附繕）「切勿逕
送上級法院」。
                                書記官  吳俊龍
中    華    民    國   100    年    4     月    15    日
附錄本案論罪科刑法條全文：
中華民國刑法第268條
（圖利供給賭場或聚眾賭博罪）
意圖營利，供給賭博場所或聚眾賭博者，處 3 年以下有期徒刑
，得併科 3 千元以下罰金。